【裁判字號】    98,抗,1016
【裁判日期】    981019
【裁判案由】    聲請定應執行之刑
【裁判全文】
臺灣高等法院臺中分院刑事裁定          98年度抗字第1016號
抗  告  人
即  受刑人  甲○○
上列抗告人因聲請定應執行之刑案件，不服臺灣臺中地方法院中
華民國98年8月6日裁定（98年度聲字第3716號），提起抗告，本
院裁定如下：
    主  文
抗告駁回。
    理  由
一、本件抗告意旨略以：抗告人另於97年11月3 日犯施用第一級
    毒品罪，經臺灣臺中地方法院98年度訴字第359 號判處有期
    徒刑10月確定在案，原裁定將97年度上訴字第2365號案件確
    定判決日分別載為97年11月7 日及97年10月31日，但同一案
    號之判決確定判決日期不會不同，原裁定顯係誤載，致未將
    上開施用第一級毒品罪一併定應執行刑云云。
二、按裁判確定前犯數罪者，應依刑法第51條之規定，定其應執
    行之刑，刑法第50條、第51條定有明文。又數罪併罰，有二
    裁判以上者，依刑法第51條規定，定其應執行刑，刑法第53
    條亦有明文。是檢察官聲請定執行刑之二裁判所宣告之數罪
    ，均在裁判確定前所犯者，即符合聲請定執行刑之要件。至
    其他裁判與檢察官聲請定執行刑之一裁判間符合數罪併罰之
    要件，但與另一裁判間不符合數罪併罰之要件，因該其他裁
    判既未經檢察官併另二裁判為定執行刑之聲請，故法院就已
    聲請定執行刑之二裁判間符合數罪併罰之要件與否予以審酌
    即足，尚無強將檢察官未聲請定執行刑之其他裁判，與已經
    聲請之裁判間，併為審酌是否符合數罪併罰要件之必要。最
    高法院89年台非字第196 號判決要旨略以：「聲請定應執行
    刑應由最後事實審法院檢察官向該法院為之，而法院就檢察
    官所聲請定應執行刑之各罪審核結果，認為均合於刑法第50
    條所規定之情形，而依同法第53條、第51條之規定裁定定其
    應執行之刑確定。縱事後檢察官發現被告另犯未經其聲請定
    執行刑之他罪，而原聲請定應執行刑之罪之犯罪日期在被告
    另犯之他罪判決確定日期之後，亦僅屬檢察官是否得再就該
    他罪聲請原法院裁定更定其刑之問題，與判斷原定應執行刑
    之裁定是否合法無關」，亦同此旨。
三、經查：抗告人抗告意旨認原裁定附表編號1、2之判決確定日
    期記載不同顯係誤載云云，惟受刑人所犯附表編號2 施用第
    二級毒品罪乃不得上訴第三審之罪，於第二審法院判決時即
    確定，則附表編號2 之判決確定日期確為97年10月31日，抗
    告人抗告意旨顯有誤會。本件依檢察官聲請書附表、所附判
    決書暨臺灣高等法院被告前案紀錄表記載，受刑人甲○○所
    犯附表編號1、3、4所示各罪之犯罪時間，均在編號2所示之
    罪判決確定（97年10月31日）前所犯，依上揭說明自符合刑
    法第50條數罪併罰之要件，是檢察官就受刑人所犯附表編號
    1至4所示各罪聲請定應執行刑，並無不合。至受刑人另犯之
    施用第一級毒品罪經判決確定，其犯罪時間（97年11月3日
    ）在附表編號2所示之罪判決確定後，不合數罪併罰之要件
    ；雖其犯罪時間在編號1、3、4所示之罪判決確定前，而與
    附表編號1、3、4合於數罪併罰之要件，惟原法院辦理定執
    行刑之聲請案件，於法應受檢察官聲請範圍之限制，法院無
    權擅將之逕予列入定執行刑之範圍而考量之，苟係另案所宣
    告之刑，合於數罪併罰之要件，亦係管轄檢察署檢察官另案
    聲請定執行刑之問題，該案既非原裁定附表所列案件，自與
    本件無涉，原法院僅須就檢察官聲請所提之附表形式審查，
    倘合於法律規定，即當裁定之。是原法院以檢察官聲請之附
    表編號1至4所示罪刑，均經分別確定在案，認檢察官定應執
    行刑之聲請為正當，爰定其應執行之刑為1年8月等語，於法
    並無不合。抗告人抗告意旨指摘原審法院裁定漏未就受刑人
    另件施用第一級毒品罪案件，併定其應執行刑，已有違誤云
    云，為無理由，應予駁回。
四、據上論結，應依刑事訴訟法第412條，裁定如主文。
中    華    民    國    98    年    10    月    19    日
            刑事第七庭    審判長法  官  林  榮  龍
                                法  官  江  錫  麟
                                法  官  張  惠  立
上列正本證明與原本無異。
得再抗告。
如不服本裁定，應於裁定送達後五日內向本院提出抗告狀(須附
繕本)。
                                書記官  陳  慈  傳
中    華    民    國    98    年    10    月    20    日
受刑人甲○○定應執行刑案件一覽表
┌────────┬────────┬────────┬────────┬────────┐
│編            號│       １       │       ２       │       ３       │       ４       │
├────────┼────────┼────────┼────────┼────────┤
│罪            名│毒品危害防制條例│毒品危害防制條例│毒品危害防制條例│恐嚇罪          │
│                │施用第一級毒品罪│施用第二級毒品罪│施用第一級毒品罪│                │
├────────┼────────┼────────┼────────┼────────┤
│宣     告     刑│有期徒刑8月     │有期徒刑4月     │有期徒刑9月     │有期徒刑3月     │
├────────┼────────┼────────┼────────┼────────┤
│犯   罪   日  期│96年12月14日    │96年12月14日    │97年8月6日      │97年9月18日     │
├────────┼────────┼────────┼────────┼────────┤
│偵查 (自訴)機關 │臺中地檢97年度毒│臺中地檢97年度毒│臺中地檢97年度毒│臺中地檢97年度偵│
│年  度   案  號 │偵字第1381號    │偵字第1381號    │偵字第4594號    │字第29076號     │
├─┬──────┼────────┼────────┼────────┼────────┤
│  │法       院 │臺灣高等法院臺中│臺灣高等法院臺中│臺灣臺中地方法院│臺灣臺中地方法院│
│最│            │分院            │分院            │                │                │
│後├──────┼────────┼────────┼────────┼────────┤
│事│案       號 │97年度上訴字第  │97年度上訴字第  │97年度訴字第3877│98年度中簡字第  │
│實│            │2365號          │2365號          │號              │1184號          │
│審├──────┼────────┼────────┼────────┼────────┤
│  │判 決 日 期 │97年10月31日    │97年10月31日    │97年10月29日    │98年4月7日      │
├─┼──────┼────────┼────────┼────────┼────────┤
│  │法       院 │臺灣高等法院臺中│臺灣高等法院臺中│臺灣臺中地方法院│臺灣臺中地方法院│
│  │            │分院            │分院            │                │                │
│確├──────┼────────┼────────┼────────┼────────┤
│定│案       號 │97年度上訴字第  │97年度上訴字第  │97年度訴字第3877│98年度中簡字第  │
│判│            │2365號          │2365號          │號              │1184號          │
│決├──────┼────────┼────────┼────────┼────────┤
│  │判決確定日期│97年11月17日    │97年10月31日    │97年11月24日    │98年5月4日      │
├─┴──────┼────────┼────────┼────────┼────────┤
│備            註│臺中地檢97年度執│臺中地檢97年度執│臺中地檢97年度執│臺中地檢98年度執│
│                │字第17875號     │字第17875號     │字第18404號     │字第6301號      │
└────────┴────────┴────────┴────────┴────────┘


司法院資訊處製作；財團法人民間司法改革基金會備份。
